臺北高等行政法院裁定
111年度訴字第183號
原      告  中麟營造股份有限公司


代  表  人  王中平（董事長）

訴訟代理人  呂偉誠  律師
            蘇意淨  律師
被      告  勞動部勞工保險局

代  表  人  陳琄（局長）        
訴訟代理人  王金清              
            劉怡杰                              
上列當事人間勞保事件，原告不服勞動部中華民國111年1月10日
勞動法訴一字第1100019780號訴願決定，提起行政訴訟，本院裁
定如下：
    主　文
本件移送於臺灣臺北地方法院行政訴訟庭。
　　理　由
一、按訴訟之全部或一部，法院認為無管轄權者，依原告聲請或
    依職權以裁定移送於其管轄法院，行政訴訟法第18條準用民
    事訴訟法第28條第1項定有明文。次按「（第1項）適用簡易
    訴訟程序之事件，以地方法院行政訴訟庭為第一審管轄法院
    。（第2項）下列各款行政訴訟事件，除本法別有規定外，
    適用本章所定之簡易程序：……。三、其他關於公法上財產關
    係之訴訟，其標的之金額或價額在新臺幣40萬元以下者。」
    「對於公法人之訴訟，由其公務所所在地之行政法院管轄。
    其以公法人之機關為被告時，由該機關所在地之行政法院管
    轄。」同法第229條第1項、第2項第3款及第13條第1項亦分
    別有明文規定。
二、緣訴外人陳ＯＯ任職於原告期間，乃由原告雇主申報參加勞工
    保險之被保險人，其於民國110年3月25日下班途中發生事故
    ，翌日入住東元醫療社團法人東元綜合醫院（下稱東元醫院
    ），並向被告申請核退職業災害自墊醫療費用。經被告審查
    ，以110年6月28日保職核字第110092004985號函（下稱原處
    分）核定屬職業傷病，並轉送衛生福利部中央健康保險署北
    區業務組辦理核退事宜。原告不服原處分，申請審議，經勞
    動部110年9月2日勞動法爭字第1100014876號審定書審定不
    受理，仍不服，提起訴願，遭決定駁回，猶甘未服，遂提起
    本件行政訴訟。
三、查本件訴外人陳ＯＯ向被告申請核退職業災害自墊醫療費用之
    金額為新臺幣（下同）269元，業經被告陳明在卷（本院卷
    第105、174頁），且有訴外人陳ＯＯ核退申請書及給付收據暨
    檢附之自付金額269元之東元醫院醫療費用收據、原處分在
    卷可稽（原處分卷第1-2、7頁）。而原告提起本件行政訴訟
    之聲明為：「原處分、原審議決定及訴願決定均撤銷。」（
    本院卷第13頁），即訴請撤銷被告核定訴外人陳ＯＯ有符合請
    領前開醫療費用之公法上權利，是本件訴訟標的金額為269
    元，未逾40萬元，依首揭規定，應適用簡易訴訟程序。至原
    告主張被告作成原處分後，訴外人陳ＯＯ於醫療中不能工作時
    ，仍須給付其原領工資及核給公傷病假，並且須另聘請他人
    替代其休假期間之工作，可能將損失超過2,420,866元等語
    ，然其等間上開給付工資、核給公傷病假及訴外人陳ＯＯ不能
    工作所致原告另聘他人之損失等爭議，應屬私法上爭議，應
    循民事訴訟途徑以資救濟，且非屬原處分所形成之法律效果
    ，核與本件訴訟標的無涉。故本件應適用簡易訴訟程序，以
    地方法院行政訴訟庭為第一審管轄法院，而被告之公務機關
    所在地為臺北市中正區，應由臺灣臺北地方法院行政訴訟庭
    管轄，爰依職權裁定如主文。　　
中　　華　　民　　國　　111 　年　　5 　　月　　17　　日
                    臺北高等行政法院第二庭
                              審判長法  官　蕭  忠  仁
                                  　法  官　李  明  益 
                                    法  官　羅  月  君
上為正本係照原本作成。
如不服本裁定，應於送達後10日內向本院提出抗告狀（須按他造
人數附繕本）。
中　　華　　民　　國　　111 　年　　5 　　月　　17　　日
                                    書記官  陳  又  慈